【裁判字號】    92,訴,1897
【裁判日期】    921223
【裁判案由】    侵權行為損害賠償
【裁判全文】
臺灣臺南地方法院民事判決  九十二年度訴字第一八九七號
    原      告  甲○○
    被      告  丙○○
    被      告  乙○○
右當事人間請求侵權行為損害賠償事件，本院（言詞辯論終結日期：九十二年十二月
九日）判決如左：
    主    文
被告丙○○、乙○○應連帶給付原告新台幣貳萬元。
原告其餘之訴駁回。
訴訟費用由被告連帶負擔百分之一。餘由原告負擔。
本判決第一項得假執行。但被告如於執行標的物拍定、變賣前，以新臺幣貳萬元為原
告預供擔保，得免為假執行。
    事    實
一、原告方面：
（一）聲明：求為判決被告應連帶給付原告新台幣七百萬元。
（二）陳述略稱：
    1.被告乙○○與原告係夫妻，詎林美分竟與被告丙○○通姦，在九十一年十一月
      二日產下一男嬰，通姦事証明確。嚴重破壞社會善良風俗，妨害原告名譽，破
      壞原告家庭生活。尤其原告為找尋太太而逃兵，被軍法判刑。
    2.因被告二人之不法行為，使原告受有損害，因之，請求賠償七百萬元。
（三）證據：提出存證信函及信封。
二、被告方面：
（一）聲明：求為判決，駁回原告之訴，如受不利之判決，願供擔保免為假執行。
 （二）陳述略稱：
    1.被告乙○○；是原告先對不起我，欺騙我的感情，用我的信用卡都沒繳錢。
    2.被告丙○○；乙○○的信用卡都是我繳錢。
三、本院依職權調閱九十二年南簡字第一0三0號案卷及向國稅單位函詢兩造所得資料
    。
    理     由
一、原告起訴主張；被告乙○○與原告係夫妻，詎林美分竟與被告丙○○通姦，在九
    十一年十一月二日產下一男嬰，通姦事証明確一節，已據提出存證信函及信封為
    證，並經本院依職權調閱九十二年南簡字第一0三0號案卷查核屬實，且為被告二
    人所不爭，原告主張應屬可採。
二、按不法侵害他人之身體、健康、名譽、自由、信用、隱私、貞操，或不法侵害其
    他人格法益而情節重大者，被害人雖非財產上之損害，亦得請求賠償相當之金額
    ，民法第一百九十五條第一項前段定有明文。查本件原告主張其因被告二人不法
    妨害家庭之行為，受有非財產上之損害七百萬元等語，本院審酌被告行為之態樣
    ，及原告為此受有精神上之痛苦，暨兩造之身分、地位及經濟能力（原告甲○○
    學歷為國中肄業、，現為散工工人，每月收入約二、三萬元，現名下沒有財產、
    也無所得申報資料。被告丙○○為國中畢業，任職送貨工，平均每月收入約二萬
    三千元，現名下無財產，八十九年度起至九十一年度止三年共有五十一萬六千四
    百十二元收入；被告乙○○為國中畢業，無業，現名下無財產，八十九年度起至
    九十一年度三個年度共收入二十萬六千七百十四元、為兩造所不爭，復有稅務電
    子閘門列印之兩造所得資料單佐證，被告丙○○應扶養四個小孩，被告乙○○則
    需扶養小孩一個，且原告審理中自承被告發生妨害家庭時間係在其逃兵期間，並
    非因被告發生妨害家庭而逃兵等情，認原告甲○○請求非財產上損害賠償二萬元
    為適當。
三、綜上所述，原告甲○○因本件被告妨害名譽行為，所受之損害應為二萬元、在此
    範圍內為有理由，應予准許；逾此部分之請求，要難准許。
四、原告勝訴部分之金額為二萬元，應依法宣告假執行，被告等陳明願供擔保，請准
    免為假執行，經核合於法律之規定，爰酌定相當之擔保金額併予宣告之。
五、結論：本件原告之訴，為一部有理由，一部無理由，並依民事訴訟法第七十九條
    但書、第八十五條第一項前段、第三百八十九條第一項第五款、第三百九十二條
    第二項，判決如主文。
中      華      民      國    九十二    年    十二    月    二十三      日
                                臺灣臺南地方法院民事第一庭
~B法      官  何清池
右為正本係照原本作成
如對本判決上訴，須於判決送達後廿日內向本院提出上訴狀
中      華      民      國    九十二    年    十二    月    二十三      日
~B法院書記官  陳信良


司法院資訊處製作；財團法人民間司法改革基金會備份。
